臺灣桃園地方法院刑事判決
111年度審易字第1274號
公  訴  人  臺灣桃園地方檢察署檢察官
被      告  李亞倫





                    （另案於法務部○○○○○○○○羈押中中）
上列被告因竊盜案件，經檢察官提起公訴（111年度偵字第18086
號），被告於本院準備程序進行中，就被訴事實為有罪之陳述，
經本院告知簡式審判程序意旨，並聽取當事人之意見後，裁定依
簡式審判程序審理，判決如下：
    主  文
李亞倫犯踰越門扇、侵入住宅竊盜罪，處有期徒刑拾月。
    事實及理由
一、犯罪事實：
　　李亞倫於民國111年3月11日晚間8時10時許，行經桃園市○○
    區○○路000巷0弄0○0號之集合住宅（即雙拼公寓，下稱公寓
    ）前，竟意圖為自己不法之所有，基於竊盜之犯意，以不詳
    方式侵入屬上開公寓一部分之樓梯間，並行至上址8之2號林
    堯堂住宅前，見該住宅大門下方鏤空呈現鐵條狀，且有鏽跡
    ，遂徒手掰斷屬門扇一部份之下方鐵條，再由該鐵條破洞處
    侵入屋內，徒手竊取置於屋內如附表所示之物（未扣案），
    得手後，於尚未離去之際，旋為在陽台抽煙之林堯堂發現攔
    阻並報警處理，而當場查獲。
二、證據名稱：
　㈠被告李亞倫分別於警詢、檢察官訊問、本院準備程序及審理
    中之自白。
　㈡證人即告訴人林堯堂於警詢中之證述。
　㈢桃園市政府警察局龜山分局扣押筆錄暨扣押物品目錄表及收
    據、贓物認領保管單、現場勘察照片。
三、論罪科刑：
　㈠按其所謂「住宅」，乃指人類日常居住之場所而言，公寓亦
    屬之。至公寓樓下之「樓梯間」，雖僅供各住戶出入通行，
    然就公寓之整體而言，該樓梯間為該公寓之一部分，而與該
    公寓有密切不可分之關係，故侵入該種住宅樓下之樓梯間竊
    盜，難謂無同時妨害居住安全之情形，自應成立侵入住宅竊
    盜罪（參見最高法院76年台上字第2972號判例意旨）。查由
    現場勘察以觀（見偵字卷第49-51頁），被告欲由林堯堂住
    大門侵入住宅行竊，需先經過樓梯間，被告為行竊進入樓梯
    間所為，依前開說明，自該當刑法第321條第1項第1款之侵
    入住宅之加重條件
　㈡次按刑法第321條第1項第2款規定將「門窗」、「牆垣」、「
    其他安全設備」並列，「門窗」中所謂之門，應專指分隔住
    宅或建築物（包括公寓、大廈內之各住戶或店舖）內外之出
    入口大門之門扇而言；所謂之窗，應指具有防閑效用之窗戶
    而言。又按刑法第321條第1項第2款所謂毀越門窗、牆垣或
    其他安全設備，其中「毀」係指毀損之行為，「越」則指踰
    越或超越，「毀」與「越」不以兼有為限，若有其一即克當
    之。祇要毀壞、踰越或超越門扇、牆垣或其他安全設備之行
    為使之喪失防閑作用，即該當於前揭規定之要件。經查，被
    告於檢察官訊問時供稱：「我用手把鐵門折彎就直接爬進去
    了。」等語明確（見偵字卷第106頁），而由現場勘察照片
    以觀（見偵字卷第51頁），該鐵門係用以區隔告訴人林堯堂
    住處內外，且該鐵門之外型，係中間門鎖處為鐵板，中間鐵
    板至上下門框處，則簍空為鐵條狀，被告掰斷該鐵門下方鐵
    條，再自斷裂所形成之破洞處鑽入屋內行竊，被告所為，使
    區隔內外之門扇喪失防閑功能，依前開說明，其所為自該當
    刑法第321條第1項第2、1款之毀越門扇、侵入住宅之加重條
    件。
　㈡核被告所為，係犯刑法第321條第1項第2、1款之毀越門扇、
    侵入住宅竊盜罪。
　㈢爰審酌被告正值青壯，不思以正當方式獲取財物，竟圖不勞
    而獲，恣意為本件竊盜犯行，顯然欠缺對他人財產權之尊重
    ，被告犯後尚能坦承犯行，非無悔意，然前因竊盜犯行，經
    判處有期徒刑6月、8月、10月、1年確定，並執行完畢，素
    行不佳，兼衡以被告之犯罪動機、情節及所生危害暨其生活
    及經濟狀況、素行、年紀及智識程度等一切情狀，量處如主
    文所示之刑，以示懲儆。　
四、沒收：　　　
    被告所竊得如附表所示之財物，業經告訴人立據領回，有贓
    物認領保管單在卷可考，足認該等財物已實際發還告訴人，
    爰依刑法第38條之1 第5 項規定不予宣告沒收，附此敘明。
五、應依刑事訴訟法第273條之1第1項、第299條第1項前段、第3
    10條之2、第454條第1項，刑法第321條第1項第1款、第2款
    ，刑法施行法第1條之1第1項，判決如主文。
六、如不服本判決應於收受判決後20日內向本院提出上訴書狀，
    並應敘述具體理由。其未敘述上訴理由者，應於上訴期間屆
    滿後20日內向本院補提理由書（均須按他造當事人之人數附
    繕本）「切勿逕送上級法院」。
本案由檢察官楊挺宏提起公訴，經檢察官李孟亭到庭執行職務。
中　　華　　民　　國　　111 　年　　8 　　月　　12　　日
                  刑事審查庭  法　官　李雅雯
以上正本證明與原本無異。
如不服本判決應於收受判決後20日內向本院提出上訴書狀，並應
敘述具體理由。其未敘述上訴理由者，應於上訴期間屆滿後20日
內向本院補提理由書（均須按他造當事人之人數附繕本）「切勿
逕送上級法院」。
　　　　　　　　　　　　　　　書記官　沈詩婷  
中　　華　　民　　國　　111 　年　　8 　　月　　15　　日
附錄本案論罪科刑法條： 
中華民國刑法第321條
犯前條第1項、第2項之罪而有下列情形之一者，處6月以上5年以
下有期徒刑，得併科50萬元以下罰金：
一、侵入住宅或有人居住之建築物、船艦或隱匿其內而犯之。
二、毀越門窗、牆垣或其他安全設備而犯之。
三、攜帶兇器而犯之。
四、結夥三人以上而犯之。
五、乘火災、水災或其他災害之際而犯之。
六、在車站、港埠、航空站或其他供水、陸、空公眾運輸之舟、
    車、航空機內而犯之。
前項之未遂犯罰之。
附表
編號 品名 數量 備註 一 藍色打火機。 1個。 已發還。 二 手環。 1個。 已發還。 三 銀色小手錶。 1個。 已發還。 四 佛像牌。 1個。 已發還。 五 瑪瑙色手鐲。 1個。 已發還。 六 菩薩平安符。 1個。 已發還。 七 小茶壺。 1個。 已發還。 八 聖母平安符。 1個。 已發還。